# **EDUARDO HILARIO**

Rua 4, 556 74620-395 [] Morais [] Goiânia [] GO (62) 98627-0022 Whatsapp

96627-0022 \_whatsap (62) 3261-9371

<u>hilario.code@gmail.com</u>
\_28 anos [] Brasileiro(a) [] Solteiro(a)

**OBJETIVO: ESTÁGIO** 

#### RESUMO DE QUALIFICAÇÕES

Adquiri experiência em atendimento ao cliente na Claro S/A, onde trabalhei por 1 ano no atendimento a clientes com dificuldades técnicas e com intenção de cancelamento. Entre 2012 e 2014 estive a frente do laboratório de EAD da PUC Goiás atuando no suporte ao usuário Moodle e na confecção de tutoriais em vídeo para a utilização do sistema.

Além das experiências adquiridas nestes locais, tenho forte habilidade na resolução de problemas, espírito comercial e conhecimentos intermediários em sistemas operacionais e hardware. Comecei este ano a me desenvolver profissionalmente na área de desenvolvimento de sistemas e já possuo conhecimento em lógica de programação e linguagem JavaOO. Ainda em TI tenho conhecimentos básico em HTML, CSS, PHP, MYSQL, Servidores, redes, e aplicações web como Joomla, Wordpress, Magento, entre outros.

#### EXPERIÊNCIA PROFISSIONAL

06/2014 a Atual **Autonomo** 

Consultoria em Informática

• Suporte em toda area de informática.

06/2012 a 06/2014 PUC Goiás - Universidade Católica - Goiânia

Empresa de médio porte do segmento de educação.

Técnico em EAD - Educação a distância

 Responsável pela criação, desenvolvimento e publicação de conteúdo para educação a distância.

12/2011 a 03/2012 Ingleses Aguamar - Florianopolis

Empresa de pequeno porte do segmento de Alimentação.

Consultor de Vendas / Lider de Vendas

RESPONSÁVEL PELO ATENDIMENTO PRESENCIAL DE CASAIS COM FOCO EM VENDA DE PRODUTOS DE FIDELIZAÇÃO HOTELEIRA (TIME-SHARE - COTAS - FRACTIONAL ). RECONHECIMENTO E PRÊMIOS PRO DESTAQUE EM VENDAS.

### 10/2009 a 05/2010 Grupo Prive Hoteis - Caldas Novas

Empresa de grande porte do segmento de Hoteis e Parques.

#### **Consultor de Vendas**

 Responsável pelo atendimento presencial de casais com foco em venda de produtos de fidelização hoteleira (Time-Share). Reconhecimento e Prêmios pro destaque em vendas.

02/2008 a 05/2009 Claro S/A - Goiânia

Empresa de grande porte do segmento de telefonia.

# **Agente de Atendimento**

• Responsável pelo atendimento telefônico para resolução de problemas técnicos e retenção e venda de produtos Claro. Atendimento de clientes Alto-Valor com consumo acima de 3 mil reais mês.

## FORMAÇÃO ACADÊMICA

Graduação em Analise e Desenvolvimento de Sistemas - Cursando 2º período - Conclusão em 2/2019 SENAI - FATESG

#### IDIOMA:

Inglês – Intermediário - Estudando Espanhol - Básico

#### **Cursos:**

Design Gráfico - 80hs - Senac Logica de programação OO - 20hs - 3way Programação Orientada a Objeto - 30hs - Curso Em Video Banco de dados Sql - 30hs - Curso Em Video Java web - 120hs - 3way - **Em andamento, finalizo em Agosto, 2017.**